【裁判字號】    99,簡上,1034
【裁判日期】    991230
【裁判案由】    詐欺
【裁判全文】
臺灣板橋地方法院刑事判決            99年度簡上字第1034號
公  訴  人  臺灣板橋地方法院檢察署檢察官
上  訴  人
即  被  告  陳幸駿
選任辯護人  鍾康治律師
上列上訴人因詐欺案件，不服本院刑事庭中華民國99年8 月17日
99年度簡字第4677號第一審簡易判決（聲請簡易判決處刑案號：
99年度偵字第10662 、10951 、11219 號、移送併辦案號：臺灣
板橋地方法院檢察署99年度偵字第12841 號、第17186 號、第17
804 號、第17976 號、第19993 號、臺灣屏東地方法院檢察署99
年度偵字第4348號）提起上訴，及檢察官移送併辦審理（臺灣高
雄地方法院檢察署99年度偵字第26610 號），本院管轄之第二審
合議庭判決如下：
    主  文
上訴駁回。
陳幸駿緩刑伍年。
    事  實
一、陳幸駿雖可預見金融機構帳戶係個人理財之重要工具，為個
    人財產、信用之重要表徵，如交予他人使用，有供作財產犯
    罪用途之可能，而犯罪者取得他人提款卡（含密碼）之目的
    在於取得贓款及掩飾犯行不易遭人追查，對於提供帳戶雖無
    引發他人萌生犯罪之確信，但仍以縱若前開取得帳戶之人利
    用其帳戶持以詐欺取財，亦不違背其本意之幫助犯意，於附
    表一所示之時間、地點，將其開立如附表一所示之臺灣土地
    銀行、國泰世華商業銀行、元大商業銀行帳戶之提款卡與密
    碼，提供交付與某真實姓名、年籍均不詳自稱「江小姐」之
    成年女子及其所屬詐欺集團使用，以此方式幫助該自稱「江
    小姐」之女子及其所屬詐欺集團為詐欺取財犯行時，方便取
    得贓款及掩飾其詐欺取財犯行不易遭人查緝。而該自稱「江
    小姐」之女子取得陳幸駿所交付如附表一所示之帳戶提款卡
    （含密碼）後，遂即與其所屬詐欺集團之成員共同基於意圖
    為自己不法所有之犯意聯絡，先後於附表二所示之時間，分
    別向陳俊傑、吳宗錡、莊子萱、星野慈、林碧芳、許向戎、
    陳國修、吳瑞寅、趙哲毅、劉姿妏、黃宥慈、吳奕慶、蔡宗
    佑、張任烜、殷幸華、李穎凡、吳皓傳、黃威航、顏慧貞、
    陳錦慧、劉旗旻、葉耀文等22人，各施以附表二所示之詐術
    ，致使上開陳俊傑等22人均陷於錯誤，分別將如附表二所示
    之款項匯入陳幸駿所開立如附表一所示之帳戶，而上開陳俊
    傑等22人各自匯入陳幸駿所開立如附表一所示帳戶之款項，
    均旋即由該自稱「江小姐」之女子所屬詐欺集團成員於匯款
    當日領出而得逞，該自稱「江小姐」之女子與其所屬詐欺集
    團因而共詐得新臺幣235,899 元。嗣因陳俊傑、星野慈、陳
    國修、張任烜、吳宗錡、莊子萱、林碧芳、許向戎、趙哲毅
    、劉姿妏、黃威航、陳錦慧、劉旗旻、葉耀文、吳瑞寅、李
    穎凡、殷幸華、黃宥慈、吳奕慶、顏慧貞、蔡宗佑、吳皓傳
    先後於99年3 月9 日、同年月10日、同年月11日、同年月12
    日、同年月13日、同年月15日、同年月16日報警處理，始循
    線查獲上情。
二、案經陳俊傑、吳宗錡、陳國修、吳瑞寅、趙哲毅、蔡宗佑、
    殷幸華、李穎凡、陳錦慧訴由臺北縣政府警察局蘆洲分局、
    淡水分局、土城分局、臺北市政府警察局萬華分局、北投分
    局、高雄市政府警察局三民第二分局移送暨臺中縣警察局霧
    峰分局、臺南縣警察局永康分局報告臺灣板橋地方法院檢察
    署檢察官偵查後聲請簡易判決處刑暨移送併案審理，以及屏
    東縣政府警察局屏東分局報告臺灣屏東地方法院檢察署檢察
    官、高雄市政府警察局三民第二分局移送臺灣高雄地方法院
    檢察署檢察官移送併辦。
    理  由
壹、證據能力方面：
一、被害人陳俊傑提出之網路拍賣訊息照片、網路即時訊息之通
    聯紀錄、網路銀行匯款畫面資料（見臺灣高雄地方法院檢察
    署【下稱高雄地檢署】99年度偵字第26610 號偵查卷所附高
    雄市政府警察三民第二分局刑案偵查卷第25頁至第39頁）、
    被害人吳宗錡提出之中國信託銀行自動櫃員機交易明細表（
    臺灣板橋地方法院檢察署【下稱板橋地檢署】99年度偵字第
    12841 號偵查卷第21頁）、被害人莊子萱提出之網路匯款紀
    錄畫面（板橋地檢署99年度偵字第10662 號偵查卷第34頁）
    、被害人星野慈提出之台新銀行自動櫃員機交易明細表（原
    審卷第27頁）、被害人林碧芳提出之露天拍賣網站販售Wii
    遊戲機之畫面、網路即時通之通聯紀錄、電子郵件書面、網
    路銀行轉帳之資料畫面（板橋地檢署99年度偵字第10662 號
    偵查卷第43頁至第57頁）、被害人許向戎提出之中華郵政We
    bATM轉帳明細表、臺灣銀行網路ATM 交易明細表（板橋地檢
    署99年度偵字第10662 號偵查卷第66頁至第67頁）、被害人
    陳國修提出之中國信託銀行自動櫃員機交易明細表、露天拍
    賣網刊登販售手機之畫面（板橋地檢署99年度偵字第10662
    號偵查卷第76頁至第77頁）、被害人吳瑞寅提出之兆豐國際
    商業銀行自動櫃員機交易明細表（板橋地檢署99年度偵字第
    11219 號偵查卷第13頁）、被害人趙哲毅提出之郵政自動櫃
    員機交易明細表（板橋地檢署99年度偵字第10662 號偵查卷
    第87頁）、被害人黃宥慈提出之台新銀行網路ATM 轉帳交易
    明細表（板橋地檢署99年度偵字第11219 號偵查卷第21頁反
    面）、被害人吳奕慶提出之露天拍賣網刊登販售HTC 手機資
    料、華南商業銀行存摺影本（板橋地檢署99年度偵字第1797
    6 號偵查卷第26頁至第33頁）、被害人蔡宗佑提出之國泰世
    華銀行自動櫃員機交易明細表（板橋地檢署99年度偵字第17
    804 號偵查卷第5 頁）、被害人張任烜提出之第一銀行自動
    櫃員機交易明細表（板橋地檢署99年度偵字第10662 號偵查
    卷第105 頁）、被害人殷幸華提出之臺灣銀行網路銀行交易
    明細表（板橋地檢署99年度偵字第19993 號偵查卷第41頁）
    、被害人李穎凡提出之郵政自動櫃員機交易明細表（板橋地
    檢署99年度偵字第19993 號偵查卷第35頁）、被害人吳皓傳
    提出之ATM 明細表（板橋地檢署99年度偵字第19993 號偵查
    卷第36頁）、被害人黃威航提出之郵政存摺影本（板橋地檢
    署99年度偵字第19993 號偵查卷第42頁至第43頁）、被害人
    顏慧貞提出之國泰世華銀行myATM 帳單繳費服務訊息通知畫
    面（板橋地檢署99年度偵字第19993 號偵查卷第37頁）、被
    害人陳錦慧提出之郵政自動櫃員機交易明細表（板橋地檢署
    99年度偵字第19993 號偵查卷第38頁）、被害人劉旗旻提出
    之第一銀行自動櫃員機交易明細表（板橋地檢署99年度偵字
    第19993 號偵查卷第39頁），以及板橋地檢署99年度偵字第
    19993 號偵查卷第68頁至第75頁所附之露天拍賣網站刊登販
    售訊息之資料畫面，其中有關轉帳匯款之交易明細與存摺紀
    錄，乃上開被害人操作自動櫃員機或網路銀行，由自動櫃員
    機及其他設備將上開被害人轉帳匯款之交易製作成紀錄之書
    面，另有關網路刊登販售訊息之畫面，則係上開被害人將其
    等在網路上瀏覽之網頁畫面，透過列印設備所列印而出之書
    面，至於網路即時通之列印資料，則係上開被害人將其等與
    該自稱「江小姐」之女子所屬詐欺集團成員之網路對話，經
    由保存之電磁紀錄，透過列印設備所製作之書面，均屬機械
    性記錄之性質，非屬供述證據，而無傳聞法則之適用，該等
    文書既經本院依刑事訴訟法第165 條規定，於審判期日提示
    被告陳幸駿辨認，並告以要旨之調查程序，依法均具有證據
    能力。
二、勞工保險局99年10月13日函檢附被告投保資料表（見本院卷
    第170 頁至第171 頁），乃勞工保險局之政府機關所屬公務
    員就被告之勞工保險之投保、退保狀況所製作之紀錄文書。
    另臺灣土地銀行蘆洲分行99年11月22日函檢附交易明細表、
    臺灣土地銀行蘆洲分行99年3 月23日函檢附開戶原始資料及
    存款往來明細資料、國泰世華商業銀行蘆洲分行99年3 月24
    日函檢附開戶基本資料及交易明細表、元大商業銀行新莊分
    行99年3 月23日函檢附開戶資料及客戶歷史交易明細表各1
    份附卷可稽（見本院卷第214 頁至第220 頁、板橋地檢署99
    年度偵字第10662 號偵查卷第155 頁至第161 頁、99年度偵
    字第12841 號偵查卷第24頁至第29頁、99年度偵字第19993
    號偵查卷第27頁至第33頁），乃臺灣土地銀行、國泰世華商
    業銀行、元大商業銀行就被告在該等銀行開立帳戶之基本資
    料，以及帳戶內資金交易往來狀況，於業務上所製作之紀錄
    文書，因無證據顯示有顯不可信之情況，依刑事訴訟法第15
    9 條之4 第1 款、第2 款規定，均有證據能力。
三、被告明知證人即被害人陳俊傑、吳宗錡、莊子萱、星野慈、
    林碧芳、許向戎、陳國修、吳瑞寅、趙哲毅、劉姿妏、黃宥
    慈、吳奕慶、蔡宗佑、張任烜、殷幸華、李穎凡、吳皓傳、
    黃威航、顏慧貞、陳錦慧、劉旗旻、葉耀文等22人於警詢所
    為之陳述，以及華豐科技企業股份有限公司（下稱華豐公司
    ）99年10月27日函覆表示：「一陳幸駿在職期間擔任PCB 技
    術員。二陳幸駿離職原因為身體不適，須調養休息。三陳幸
    駿每月薪資匯入土地銀行帳戶」等語（見本院卷第182 頁）
    ，均為被告以外之人於審判外之陳述，具有刑事訴訟法第15
    9 條規定，不得為證據之情事，而於本院準備程序與審判期
    日，均未聲明異議，本院審酌上開被害人於警詢所為陳述作
    成時之狀況，並無任何違反自由意志或遭製作筆錄員警誘導
    陳述之情形，而華豐公司99年10月27日函作成時之狀況，亦
    無證據顯示有任何外力介入干涉，本院認為適當，依刑事訴
    訟法第159 條之5 第2 項之規定，均為傳聞法則之例外，而
    有證據能力。
貳、實體方面：
一、訊據被告固不否認曾申請開立如附表一所示之帳戶，並於附
    表一所示之時間、地點，將附表一所示3 家銀行之提款卡（
    含密碼）提供交付與該自稱「江小姐」之女子，以及附表二
    所示之被害人陳俊傑等22人先後將附表二所示之款項匯入其
    開立之上開銀行帳戶等事實，惟矢口否認有何幫助詐欺取財
    之犯行，辯稱：伊係透過報紙求職廣告應徵工作，因負責應
    徵之「江小姐」要求伊提供銀行提款卡與密碼，供作薪資轉
    帳使用，伊因而於99年3 月8 日上午10時許，在設於臺北縣
    蘆洲市○○路之華南商業銀行前，將附表一編號1 所示之臺
    灣土地銀行提款卡（含密碼）交付與「江小姐」，因「江小
    姐」以臺灣土地銀行與其公司並無業務上合作，故要求伊再
    提供其他銀行帳戶之提款卡，伊因而於同日下午3 時30分許
    ，在同一地點，將附表一編號2 至編號3 所示之國泰世華商
    業銀行與元大商業銀行之提款卡（含密碼）提供交付與「江
    小姐」，伊因失業2 年，急於覓得工作，致未仔細思考其中
    利害關係，而不知其提供如附表一所示之銀行帳戶會遭詐欺
    集團用以充作向民眾詐騙之匯款帳戶云云。經查：
  (一)被告確曾向臺灣土地銀行蘆洲分行、國泰世華商業銀行蘆洲
    分行、元大商業銀行新莊分行，申請開立如附表一所示之帳
    戶，並領有上開3 個帳戶之提款卡與密碼，被告並於99 年3
    月8 日上午10時許、同日下午3 時許，在設於臺北縣蘆洲市
    ○○路之華南商業銀行前之同一地點，將附表一所示帳戶之
    提款卡（含密碼），提供交付與該自稱「江小姐」之女子一
    節，業據被告於警詢、偵查及本院審理時供承在卷，並有臺
    灣土地銀行蘆洲分行99年11月22日函檢附交易明細表、臺灣
    土地銀行蘆洲分行99年3 月23日函檢附開戶原始資料及存款
    往來明細資料、國泰世華商業銀行蘆洲分行99年3 月24日函
    檢附開戶基本資料及交易明細表、元大商業銀行新莊分行99
    年3 月23日函檢附開戶資料及客戶歷史交易明細表各1 份附
    卷可稽（見本院卷第214 頁至第220 頁、板橋地檢署99年度
    偵字第10662 號偵查卷第155 頁至第161 頁、99年度偵字第
    12 841號偵查卷第24頁至第29頁、99年度偵字第19993 號偵
    查卷第27頁至第33頁），而堪認定。
  (二)被害人陳俊傑、吳宗錡、莊子萱、星野慈、林碧芳、許向戎
    、陳國修、吳瑞寅、趙哲毅、劉姿妏、黃宥慈、吳奕慶、蔡
    宗佑、張任烜、殷幸華、李穎凡、吳皓傳、黃威航、顏慧貞
    、陳錦慧、劉旗旻、葉耀文等22人，先後於附表二所示之時
    間，遭該自稱「江小姐」之女子所屬詐欺集團成員，各施以
    附表二所示之詐術，致均陷於錯誤，而各自於附表二所示之
    時間，將附表二所示之款項，分別匯入以被告名義開立如附
    表一所示之帳戶等情，則經被害人陳俊傑、吳宗錡、莊子萱
    、星野慈、林碧芳、許向戎、陳國修、吳瑞寅、趙哲毅、劉
    姿妏、黃宥慈、吳奕慶、蔡宗佑、張任烜、殷幸華、李穎凡
    、吳皓傳、黃威航、顏慧貞、陳錦慧、劉旗旻、葉耀文於警
    詢證述綦詳，並有露天拍賣網站刊登販售訊息之資料畫面、
    被害人陳俊傑提出之網路拍賣訊息照片、網路即時訊息之通
    聯紀錄、網路銀行匯款畫面資料、吳宗錡提出之中國信託銀
    行自動櫃員機交易明細表、莊子萱提出之網路匯款紀錄畫面
    、星野慈提出之台新銀行自動櫃員機交易明細表、林碧芳提
    出之露天拍賣網站販售Wii 遊戲機之畫面、網路即時通之通
    聯紀錄、電子郵件書面、網路銀行轉帳之資料畫面、許向戎
    提出之中華郵政WebATM轉帳明細表、臺灣銀行網路ATM 交易
    明細表、陳國修提出之中國信託銀行自動櫃員機交易明細表
    、露天拍賣網刊登販售手機之畫面、吳瑞寅提出之兆豐國際
    商業銀行自動櫃員機交易明細表、趙哲毅提出之郵政自動櫃
    員機交易明細表、黃宥慈提出之台新銀行網路ATM 轉帳交易
    明細表、吳奕慶提出之露天拍賣網刊登販售HTC 手機資料、
    華南商業銀行存摺影本、蔡宗佑提出之國泰世華銀行自動櫃
    員機交易明細表、張任烜提出之第一銀行自動櫃員機交易明
    細表、殷幸華提出之臺灣銀行網路銀行交易明細表、李穎凡
    提出之郵政自動櫃員機交易明細表、吳皓傳提出之ATM 明細
    表、黃威航提出之郵政存摺影本、顏慧貞提出之國泰世華銀
    行myATM 帳單繳費服務訊息通知畫面、陳錦慧提出之郵政自
    動櫃員機交易明細表、劉旗旻提出之第一銀行自動櫃員機交
    易明細表等資料（見板橋地檢署99年度偵字第19993 號偵查
    卷第68頁至第75頁、高雄地檢署99年度偵字第26610 號偵查
    卷所附高雄市政府警察三民第二分局刑案偵查卷第25頁至第
    39頁、板橋地檢署99年度偵字第12841 號偵查卷第21頁、板
    橋地檢署99年度偵字第10662 號偵查卷第34頁、原審卷第27
    頁、板橋地檢署99年度偵字第10662 號偵查卷第43頁至第57
    頁、第66頁至第67頁、第76頁至第77頁、板橋地檢署99年度
    偵字第11219 號偵查卷第13頁、板橋地檢署99年度偵字第10
    662 號偵查卷第87頁、板橋地檢署99年度偵字第11219 號偵
    查卷第21頁反面、板橋地檢署99年度偵字第17976 號偵查卷
    第26頁至第33頁、板橋地檢署99年度偵字第17804 號偵查卷
    第5 頁、板橋地檢署99年度偵字第10662 號偵查卷第105 頁
    、板橋地檢署99年度偵字第19993 號偵查卷第41頁、第35頁
    、第36頁、第42頁至第43頁、第37頁至第39頁），以及前述
    附表一所示帳戶交易明細表各1 份附卷可憑，足認附表二所
    示之被害人陳俊傑等22人確因遭他人施用詐術，以致均陷於
    錯誤而將附表二所示之款項，分別匯入以被告名義開立如附
    表一所示之帳戶內。又依前述附表一所示之帳戶交易明細資
    料，顯示上開被害人陳俊傑等22人分別匯至附表一所示帳戶
    之款項，旋即於匯款當日即遭人提領一空，顯見被告所交付
    如附表一所示之帳戶，確已遭該自稱「江小姐」之女子所屬
    詐欺集團用以充作向民眾詐騙之匯款帳戶甚明。
  (三)被告雖以其長期失業，急於尋找工作，經報紙廣告應徵工作
    ，始遭該自稱「江小姐」以薪資轉帳為藉口，騙取其交付如
    附表一所示銀行帳戶之提款卡（含密碼）為由，否認有何幫
    助詐欺取財之故意。然被告之學歷為二專肄業，其曾於89年
    5 月16日受僱於鉅鉦電子有限公司，工作2 個月，於同年7
    月10日離職，再於同年9 月15日受僱於華豐公司擔任PCB 技
    術員，迄至98年3 月12日，始以身體不適，需休息調養為由
    ，從華豐公司離職，此有記載被告年籍資料之警詢筆錄、勞
    工保險局99年10月13日函檢附被告投保資料表、華豐公司99
    年10月27日函各1 份附卷可佐（見板橋地檢署99年度偵字第
    10662 號偵查卷第8 頁、本院卷第170 頁至第171 頁、第18
    2 頁），是被告於99年3 月8 日將附表一所示之銀行帳戶提
    款卡提供交付與該自稱「江小姐」之女子時，尚任職於華豐
    公司，並無其所稱因長期失業而急於求職之情事，是被告前
    揭所辯，即與事實不符。再被告既有一定之學識，且有相當
    之工作經驗，當知雇主欲以轉帳方式支付薪資予受僱員工，
    僅需受僱員工提供相關銀行帳戶之帳號，並無取得受僱員工
    申辦銀行之提款卡與密碼之必要，尤以，雇主將薪資款項匯
    入受僱員工之銀行帳戶，乃為履行其給付薪資之義務，倘雇
    主持有受僱員工薪資帳戶之提款卡與密碼，豈不意味雇主得
    將其匯入之薪資款項，隨時提領出來，致受僱員工無法確實
    保有其薪資，其不合常理之處，甚為明顯，被告豈有不知之
    理！退步言之，被告縱一時不察，誤認有將銀行帳戶之提款
    卡與密碼交予雇主，以辦理薪資轉帳事宜之必要，亦無可能
    同時提供三家金融機構帳戶，蓋雇主究其自己係與何家金融
    機構有業務往來，自當極為清楚，衡情應會於要求員工提供
    帳戶時，一併指明所需之金融機構帳戶，豈有任由員工隨意
    挑選之理？且依被告所辯，其交付附表一編號1 所示帳戶之
    提款卡與密碼後，該自稱「江小姐」之女子以其公司未與臺
    灣土地銀行配合為由，要求被告另行提供其他金融機構帳戶
    ，則被告為免重複提供未與該公司配合之銀行帳戶，必會詢
    問該自稱「江小姐」之女子應提供何家金融機構帳戶，始能
    符合公司之需求，然被告從未詢問該自稱「江小姐」之女子
    ，究應提供何家金融機構帳戶，即逕行提供附表一編號2至
    編號3 所示帳戶之提款卡與密碼，此據被告供承在卷，足見
    被告並非係為應徵工作始提供附表一所示之帳戶。況且，臺
    灣土地銀行蘆洲分行行員曾於99年3 月10日透過被告家人轉
    達，其開立如附表一編號1 所示之帳戶，有異常存、取情形
    ，被告於99年3 月11日前往銀行詢問帳戶情形，經銀行行員
    告知該帳戶已列為警示帳戶，此有臺灣土地銀行蘆洲分行99
    年11月8 日函1 份在卷可查（見本院卷第193 頁），而被告
    亦自承其於當日下班後，經由其家人告知臺灣土地銀行帳戶
    有異常交易情形（見本院卷第226 頁），依被告之陳述，其
    於99年3 月10日仍在上班，核與勞工保險局99年10月13 日
    函檢附被告投保資料表上之記載相符，足見被告辯稱因失業
    而急於找工作云云，無非係臨訟卸責之詞，要無可採。而被
    告於99年3 月10日知悉附表一編號1 所示帳戶內有異常交易
    紀錄時，自可預見其提供之帳戶可能遭他人不法利用，被告
    原可於當日即透過語音掛失止付或報警處理，以阻止其提供
    之帳戶繼續遭該自稱「江小姐」之女子所屬詐欺集團不法使
    用，詎被告不為所動，仍繼續容忍該自稱「江小姐」之女子
    所屬詐欺集團使用其提供之帳戶充作向民眾詐騙款項之匯款
    帳戶，迄至該詐欺集團於99年3 月10日完成對附表二所示民
    眾之詐欺取財犯行後之翌日，始至臺灣土地銀行辦理附表一
    編號1 所示之帳戶事宜，而得以與該詐欺集團之犯罪時間，
    彼此銜接，致未造成該詐欺集團之任何損失，顯見被告與該
    自稱「江小姐」之女子所屬詐欺集團間，具有一定之聯繫，
    否則被告豈會恰巧在該自稱「江小姐」之女子所屬詐欺集團
    成員停止使用附表一所示帳戶之當日，前往臺灣土地銀行處
    理帳戶事宜，從而，被告具幫助該詐欺集團為詐欺取財犯罪
    之幫助故意，自堪認定，被告前揭所辯，均無可採。
  (四)按金融機構帳戶為個人之理財工具，而政府開放金融業申請
    設立後，金融機構大量增加，一般民眾皆可以存入最低開戶
    金額之方式自由申請開設金融帳戶，並無任何特殊之限制，
    因此一般人申請存款帳戶極為容易而便利，且得同時在不同
    金融機構申請多數存款帳戶使用，並無使用他人帳戶之必要
    ，此為一般日常生活所熟知之常識，故除非充作犯罪使用，
    並藉此躲避警方追緝，一般並無使用他人帳戶之存摺及提款
    卡之必要。何況，金融存款帳戶，攸關存戶個人財產權益之
    保障，專屬性甚高，衡諸常理，若非與本人有密切關係，不
    可能提供個人帳戶供他人使用，縱有交付個人帳戶予他人使
    用之特殊情形，亦必會先行瞭解他人使用帳戶之目的始行提
    供，參以坊間報章雜誌及其他新聞媒體，對於以簡訊通知中
    獎、假買賣真詐財、假藉交友約會而以確認身分為由指示操
    作自動櫃員機而詐財或其他類似之不法犯罪集團，經常利用
    大量收購、承租或其他方式取得之他人存款帳戶，以隱匿其
    等詐欺取財犯罪之不法行徑，規避執法人員之查緝，並掩飾
    、確保因自己犯罪所得之財物，類此在社會上層出不窮之案
    件，亦多所報導及再三披露，是避免此等專屬性甚高之物品
    被不明人士利用為與財產有關之犯罪工具，應為一般生活認
    知所應有之認識。以被告具有一定學識，且有相當工作經驗
    之成年人士，對於金融機構帳戶不得任意提供他人使用，以
    免遭到冒名使用充作匯款帳戶，自難諉為不知，則被告將附
    表一所示銀行帳戶之提款卡（含密碼）提供交付與該自稱「
    江小姐」之女子及其所屬詐欺集團使用，雖無證據證明被告
    明知該自稱「江小姐」之女子及其所屬詐欺集團之犯罪態樣
    （按有可能係供詐欺取財、或擄車勒贖之恐嚇取財用），然
    就該詐欺集團嗣後將其提供之上開銀行帳戶供作詐欺取財之
    匯款帳戶，並藉以方便取得贓款及掩飾其詐欺犯行不易遭人
    查緝，顯不違反被告之本意，被告自有幫助該詐欺集團詐欺
    取財之未必故意，要屬無疑。
  (五)綜上所述，本案事證明確，被告前揭所辯，均不足採，被告
    幫助詐欺取財之犯行，堪予認定，應予依法論科。
二、論罪科刑：
  (一)按刑法上之幫助犯，係對於犯罪與正犯有共同之認識，而以
    幫助之意思，對於正犯資以助力，而未參與實施犯罪之行為
    者而言；是以，如未參與實施犯罪構成要件之行為，且係出
    於幫助之意思提供助力，即屬幫助犯，而非共同正犯。本案
    被告雖提供附表一所示之帳戶供詐欺集團詐欺取財使用，然
    被告並未參與實施詐術之行為，亦無證據證明被告參與實施
    詐欺取財犯行之構成要件行為，是被告提供附表一所示帳戶
    之行為，僅係對於該詐欺集團為詐欺取財犯罪之實行有所助
    益，而屬參與詐欺取財構成要件以外之行為，自應論以幫助
    犯，而非共同正犯，是核被告所為，係犯刑法第30條第1項
    、第339 條第1 項之幫助詐欺取財罪。
  (二)「又被告僅以一幫助行為，雖正犯為二次詐欺行為，就被告
    而言，僅有一次犯罪行為，仍僅成立一幫助犯之罪」、「查
    被告‧‧‧提供帳戶之幫助詐欺行為僅有一個，雖本案與前
    案之被害人不同，仍屬一行為觸犯數罪名之想像競合犯，為
    同一案件，應認本案與前案核屬同一案件」（最高法院96年
    度臺非字第245 號、98年度臺非字第30號判決意旨參照）。
    查被告於同一日的同一地點，提供交付附表一所示3 家銀行
    帳戶提款卡與該自稱「江小姐」之女子，雖其同時提供之帳
    戶，並非僅有一個，但因時間密接，且地點同一，應認係以
    單一之行為交付數個帳戶，是被告提供附表一帳戶之行為，
    雖使該自稱「江小姐」之女子及其所屬詐欺集團成員為如附
    表二所示共計23次（其中附表二編號3 所示之莊子萱遭詐騙
    2 次）詐欺取財犯行，侵害被害人陳俊傑、吳宗錡、莊子萱
    、星野慈、林碧芳、許向戎、陳國修、吳瑞寅、趙哲毅、劉
    姿妏、黃宥慈、吳奕慶、蔡宗佑、張任烜、殷幸華、李穎凡
    、吳皓傳、黃威航、顏慧貞、陳錦慧、劉旗旻、葉耀文等22
    人之財產法益，然參照前揭說明，被告既然係以一交付數帳
    戶之幫助行為，致附表二所示之陳俊傑等22人受騙而侵害數
    被害人之個人財產法益，乃一行為觸犯數罪名之想像競合犯
    ，應從重論以一幫助詐欺取財罪。
  (三)公訴人雖僅就被告幫助該自稱「江小姐」之女子所屬詐欺集
    團向附表二編號1 、編號3 至編號11、編號14至編號15、編
    號18至編號21所示之陳俊傑、莊子萱、星野慈、林碧芳、許
    向戎、陳國修、吳瑞寅、趙哲毅、劉姿妏、黃宥慈、張任烜
    、殷幸華、黃威航、顏慧貞、陳錦慧、劉旗旻、葉耀文等17
    人詐欺取財部分，聲請簡易判決處刑，而漏未就幫助詐欺集
    團向附表二編號2 、編號12至編號13、編號16至編號17所示
    之吳宗錡、吳奕慶、蔡宗佑、李穎凡、吳皓傳等5 人詐欺取
    財部分，一併聲請簡易判決處刑，因幫助詐欺集團向吳宗錡
    、吳奕慶、蔡宗佑、李穎凡、吳皓傳詐欺取財部分，業經移
    送併辦，而該等部分與聲請簡易判決處刑且經本院論罪科刑
    部分，具有想像競合之裁判上一罪關係，自為聲請簡易判決
    處刑效力所及，本院自得一併審理。
  (四)被告係幫助犯，爰依刑法第30條第2 項之規定，按正犯之刑
    減輕之，並依法先加後減之。
  (五)原審認被告罪證明確，審酌被告將金融帳戶交予他人供犯罪
    使用，紊亂社會正常交易秩序，並使不法之徒藉此輕易於詐
    騙後取得財物，致檢警難以追緝，助長詐騙犯罪風氣，並提
    高社會大眾遭受詐騙損失之風險，兼衡受騙之人數甚眾，惟
    被告業已賠償被害人（或告訴人）之損失，顯有悔意，暨被
    告之品行、生活狀況、智識程度、犯罪之動機、目的、手段
    、犯罪後之態度等一切情狀，依刑事訴訟法第449 條第1 項
    前段、第3 項，刑法第339 條第1 項、第30條第1 項前段、
    第2 項、第55條、第41條第1 項前段，刑法施行法第1 條之
    1 ，予以論科，量處有期徒刑2 月，併諭知易科罰金之折算
    標準，其認事用法尚無不合。被告上訴否認犯罪，空言指摘
    原判決不當，為無理由，應予駁回。
三、末查，被告未曾因故意犯罪受有期徒刑以上刑之宣告，此有
    臺灣高等法院被告前案紀錄表1 份在卷可佐，被告雖否認犯
    行，但已將被害人陳俊傑、吳宗錡、莊子萱、星野慈、林碧
    芳、許向戎、陳國修、吳瑞寅、趙哲毅、劉姿妏、黃宥慈、
    吳奕慶、蔡宗佑、張任烜、殷幸華、李穎凡、吳皓傳、黃威
    航、顏慧貞、陳錦慧、劉旗旻、葉耀文等22人，因遭詐騙款
    項，全額賠償上開陳俊傑等22人，上開陳俊傑等22人亦均表
    示不願追究被告，此有99年6 月14日刑事陳報狀檢附存證信
    函、匯票、郵政國內匯款執據、99年9 月28日刑事陳報狀檢
    附匯票、執據、存證信函、郵政國內匯款執據等資料以及本
    院辦理刑事案件電話紀錄表共22紙在卷可參（見原審卷第38
    頁至第44頁、本院卷第42頁至第145 頁、原審卷第45頁至第
    46 頁 、本院卷第146 頁至第162 頁），是被告對自己行為
    所造成之損失，以竭盡所能加以彌補，堪認其經此次教訓當
    知所警惕，應無再犯之虞，本院綜合前述情形，認本件宣告
    之刑以暫不執行為適當，乃併諭知緩刑5 年，以勵自新。
據上論斷，應依刑事訴訟法第455 條之1 第1 項、第3 項、第36
8 條、第364 條，刑法第74條第1 項第1 款，判決如主文。
本案經檢察官黃嘉妮到庭執行職務
中    華    民    國    99    年    12    月    30    日
                  刑事第五庭  審判長法  官  胡堅勤
                                    法  官  盧軍傑
                                    法  官  高增泓
以上正本證明與原本無異。
不得上訴。
                                    書記官  林政良
中    華    民    國    99    年    12    月    30    日
附錄本案論罪科刑法條全文：
刑法第30條
幫助他人犯罪者，為從犯。雖他人不知幫助之情者，亦同。
從犯之處罰，得按正犯之刑減輕之。
刑法第339條
意圖為自己或第三人不法之所有，以詐術使人將本人或第三人之
物交付者，處5 年以下有期徒刑、拘役或科或併科1 千元以下罰
金。
以前項方法得財產上不法之利益或使第三人得之者，亦同。
前二項之未遂犯罰之。
附表一：
 ┌─┬───┬──────────┬───────┬───────┐
 │編│戶  名│ 金 融 機 構 帳 戶  │  交付時間    │   交付地點   │
 │號│      │ 帳             號  │              │              │
 ├─┼───┼──────────┼───────┼───────┤
 │1 │陳幸駿│臺灣土地銀行蘆洲分行│99年3 月8 日上│設於臺北縣蘆洲│
 │  │      │（帳號：000000000000│午10時許      │市○○路之華南│
 │  │      │號）                │              │商業銀行前    │
 ├─┼───┼──────────┼───────┼───────┤
 │2 │陳幸駿│國泰世華商業銀行蘆洲│99年3 月8 日下│設於臺北縣蘆洲│
 │  │      │分行（帳號：00000000│午3時許       │市○○路之華南│
 │  │      │4162號）            │              │商業銀行前    │
 ├─┼───┼──────────┼───────┼───────┤
 │3 │陳幸駿│元大商業銀行新莊分行│99年3 月8 日下│設於臺北縣蘆洲│
 │  │      │（帳號：000000000000│午3時許       │市○○路之華南│
 │  │      │0 號）              │              │商業銀行前    │
 └─┴───┴──────────┴───────┴───────┘
附表二：
 ┌──┬───┬─────┬───────────────┬─────────┐
 │編號│對  象│時     間 │ 方        式                 │詐騙金額（新臺幣）│
 ├──┼───┼─────┼───────────────┼─────────┤
 │1   │陳俊傑│99年3月8日│「江小姐」所屬詐欺集團某自稱「│8,000 元匯至附表一│
 │    │      │晚間9 時18│王雨」之成員於99年3 月8 日晚間│編號2 所示之帳戶。│
 │    │      │分許      │9 時18分許，透過網路聊天室向陳│                  │
 │    │      │          │俊傑佯稱：願以8,000 元價格出售│                  │
 │    │      │          │蘋果筆記型電腦1 台云云，致使陳│                  │
 │    │      │          │俊傑陷於錯誤，而依指示匯款8,00│                  │
 │    │      │          │0 元至附表一編號2 所示之帳戶。│                  │
 ├──┼───┼─────┼───────────────┼─────────┤
 │2   │吳宗錡│99年3月8日│「江小姐」所屬詐欺集團某成員在│4,500 元匯至附表一│
 │    │      │晚間10時21│網路上刊登以9,000 元販售PANTEX│編號2 所示之帳戶。│
 │    │      │分許      │KM相機之不實訊息，吳宗錡於99年│                  │
 │    │      │          │3 月8 日晚間8 時許，在住處上網│                  │
 │    │      │          │瀏覽該不實訊息，致陷於錯誤而下│                  │
 │    │      │          │標購買，並於同日晚間10時21分許│                  │
 │    │      │          │，依指示匯款4,500 元之定金至附│                  │
 │    │      │          │表一編號2 所示之帳戶。        │                  │
 ├──┼───┼─────┼───────────────┼─────────┤
 │3   │莊子萱│99年3月8日│「江小姐」所屬詐欺集團某成員在│4,500 元匯至附表一│
 │    │      │晚間11時12│露天拍賣網刊登販售相機之不實訊│編號2 所示之帳戶。│
 │    │      │分許      │息，莊子萱於99年3 月8 日晚間11│                  │
 │    │      │          │時許，因上網瀏覽該不實訊息，致│                  │
 │    │      │          │陷於錯誤而下標購買，並於同日晚│                  │
 │    │      │          │間11時12分許，依指示匯款4,500 │                  │
 │    │      │          │元至附表一編號2 所示之帳戶。  │                  │
 │    │      ├─────┼───────────────┼─────────┤
 │    │      │99年3 月9 │「江小姐」所屬詐欺集團某女性成│4,600 元匯至附表一│
 │    │      │日下午2 時│員於99年3 月9 日下午2 時9 分許│編號1 所示之帳戶。│
 │    │      │9 分許    │，向莊子萱佯稱：願出售相機云云│                  │
 │    │      │          │，致使莊子萱陷於錯誤，而依指示│                  │
 │    │      │          │匯款4,600 元至附表一編號1 所示│                  │
 │    │      │          │之帳戶。                      │                  │
 ├──┼───┼─────┼───────────────┼─────────┤
 │4   │星野慈│99年3 月9 │「江小姐」所屬詐欺集團之某自稱│7,000 元匯至附表一│
 │    │      │日上午10時│「謝佳茹」成員在露天拍賣網刊登│編號1 所示之帳戶。│
 │    │      │51分許    │販售Apple iPhone手機之不實訊息│                  │
 │    │      │          │，星野慈於99年3 月9 日凌晨1時 │                  │
 │    │      │          │許，在住處上網瀏覽該不實訊息，│                  │
 │    │      │          │致陷於錯誤而下標購買，並於同日│                  │
 │    │      │          │上午10時51分許，依指示匯款7,00│                  │
 │    │      │          │0 元至附表一編號1 所示之帳戶。│                  │
 ├──┼───┼─────┼───────────────┼─────────┤
 │5   │林碧芳│99年3 月9 │「江小姐」所屬詐欺集團之某成員│5,000 元匯至附表一│
 │    │      │日上午11時│在露天拍賣網刊登販售Wii 遊戲機│編號1 所示之帳戶。│
 │    │      │41分許    │之不實訊息，林碧芳於99年3 月9 │                  │
 │    │      │          │日上午10時50分許，在任職之公司│                  │
 │    │      │          │上網瀏覽該不實訊息，致陷於錯誤│                  │
 │    │      │          │而下標購買，並於同日上午11時41│                  │
 │    │      │          │分許，依指示匯款5,000 元至附表│                  │
 │    │      │          │一編號1 所示之帳戶。          │                  │
 ├──┼───┼─────┼───────────────┼─────────┤
 │6   │許向戎│99年3 月9 │「江小姐」所屬詐欺集團之某成員│10,000元匯至附表一│
 │    │      │日上午11時│在露天拍賣網刊登販售iPhone手機│編號1 所示之帳戶。│
 │    │      │46分許    │之不實訊息，許向戎於99年3 月9 │                  │
 │    │      │          │日上午11時許，在位於基隆市之租│                  │
 │    │      │          │屋處上網瀏覽該不實訊息，致陷於│                  │
 │    │      │          │錯誤而下標購買，並於同日上午11│                  │
 │    │      │          │時46分許，依指示先後匯款4,000 │                  │
 │    │      │          │元、6,000 元，合計10,000元至附│                  │
 │    │      │          │表一編號1 所示之帳戶。        │                  │
 ├──┼───┼─────┼───────────────┼─────────┤
 │7   │陳國修│99年3 月9 │「江小姐」所屬詐欺集團某成員在│5,000 元匯至附表一│
 │    │      │日中午12時│露天拍賣網刊登販售Sony Ericsso│編號1 所示之帳戶。│
 │    │      │34分許    │n C905手機之不實訊息，陳國修於│                  │
 │    │      │          │99年3 月9 日中午12時許，因上網│                  │
 │    │      │          │瀏覽該不實訊息，致陷於錯誤而下│                  │
 │    │      │          │標購買，並於同日中午12時34分許│                  │
 │    │      │          │，依指示匯款5,000 元至附表一編│                  │
 │    │      │          │號1 所示之帳戶。              │                  │
 ├──┼───┼─────┼───────────────┼─────────┤
 │8   │吳瑞寅│99年3 月9 │「江小姐」所屬詐欺集團某成員在│10,000元匯至附表一│
 │    │      │日中午12時│露天拍賣網刊登販售KHS 牌T3型折│編號2 所示之帳戶。│
 │    │      │43分許    │疊單車之不實訊息，吳瑞寅於99年│                  │
 │    │      │          │3 月8 日晚間10時許，在住處上網│                  │
 │    │      │          │瀏覽該不實訊息，致陷於錯誤而下│                  │
 │    │      │          │標購買，並於同年月9 日中午12時│                  │
 │    │      │          │43分許，依指示匯款10,000元至附│                  │
 │    │      │          │表一編號2 所示之帳戶。        │                  │
 ├──┼───┼─────┼───────────────┼─────────┤
 │9   │趙哲毅│99年3 月9 │「江小姐」所屬詐欺集團某成員在│76,000元匯至附表一│
 │    │      │日中午12時│露天拍賣網刊登販售Sony Ericsso│編號1 所示之帳戶。│
 │    │      │56分許    │n Staio U1手機之不實訊息，趙哲│                  │
 │    │      │          │毅於99年3 月9 日中午12時31分許│                  │
 │    │      │          │許，在住處上網瀏覽該不實訊息，│                  │
 │    │      │          │致陷於錯誤而下標購買，並於同日│                  │
 │    │      │          │中午12時56分許，依指示匯款7,60│                  │
 │    │      │          │0 元至附表一編號1 所示之帳戶。│                  │
 ├──┼───┼─────┼───────────────┼─────────┤
 │10  │劉姿妏│99年3 月9 │「江小姐」所屬詐欺集團某成員在│6,000 元匯至附表一│
 │    │      │日下午2 時│露天拍賣網刊登販售手機之不實訊│編號1 所示之帳戶。│
 │    │      │許        │息，劉姿妏於99年3 月8 日中午12│                  │
 │    │      │          │時許，在住處上網瀏覽該不實訊息│                  │
 │    │      │          │，致陷於錯誤而下標購買，並於同│                  │
 │    │      │          │日下午2 時許，依指示匯款6,000 │                  │
 │    │      │          │元至附表一編號1 所示之帳戶。  │                  │
 ├──┼───┼─────┼───────────────┼─────────┤
 │11  │黃宥慈│99年3 月9 │「江小姐」所屬詐欺集團某成員在│4,300 元匯至附表一│
 │    │      │日下午2 時│露天拍賣網刊登販售MSI 微星10吋│編號1 所示之帳戶。│
 │    │      │3 分許    │迷你筆記型電腦之不實訊息，黃宥│                  │
 │    │      │          │慈於99年3 月9 日，在住處上網瀏│                  │
 │    │      │          │覽該不實訊息，致陷於錯誤而下標│                  │
 │    │      │          │購買，並於同年日下午2 時3 分許│                  │
 │    │      │          │，依指示匯款4,300 元至附表一編│                  │
 │    │      │          │號1 所示之帳戶。              │                  │
 ├──┼───┼─────┼───────────────┼─────────┤
 │12  │吳奕慶│99年3 月9 │「江小姐」所屬詐欺集團之某自稱│12,000元匯至附表一│
 │    │      │日下午3時 │「陳小姐」成員在PC HOME 露天拍│編號1 所示之帳戶。│
 │    │      │許        │賣網刊登販售HTC 手機之不實訊息│                  │
 │    │      │          │，吳奕慶於99年3 月9 日下午3 許│                  │
 │    │      │          │，在任職之公司使用筆記型電腦上│                  │
 │    │      │          │網瀏覽該不實訊息，致陷於錯誤而│                  │
 │    │      │          │下標購買，依指示匯款12,000元至│                  │
 │    │      │          │附表一編號1 所示之帳戶。      │                  │
 ├──┼───┼─────┼───────────────┼─────────┤
 │13  │蔡宗佑│99年3 月9 │「江小姐」所屬詐欺集團之某成員│7,000 元匯至附表一│
 │    │      │日下午3 時│在露天拍賣網刊登販售SONY牌TX-7│編號2 所示之帳戶。│
 │    │      │56分許    │型數位相機之不實訊息，蔡宗佑於│                  │
 │    │      │          │99年3 月9 日下午1 時許，在住處│                  │
 │    │      │          │上網瀏覽該不實訊息，致陷於錯誤│                  │
 │    │      │          │而下標購買，並於同日下午3時56 │                  │
 │    │      │          │分許，依指示匯款7,000 元至附表│                  │
 │    │      │          │一編號2 所示之帳戶。          │                  │
 ├──┼───┼─────┼───────────────┼─────────┤
 │14  │張任烜│99年3 月9 │「江小姐」所屬詐欺集團某自稱「│9,999 元匯至附表一│
 │    │      │日下午4 時│雨柔」之女性成員於99年3 月9 日│編號2 所示之帳戶。│
 │    │      │5分許     │下午4 時，撥打電話向張任烜佯稱│                  │
 │    │      │          │：相約吃飯云云，並要求張任烜依│                  │
 │    │      │          │指示操作自動櫃員機，致使張任烜│                  │
 │    │      │          │陷於錯誤，依指示操作自動櫃員機│                  │
 │    │      │          │而匯款9,999 元至附表一編號2所 │                  │
 │    │      │          │示之帳戶。                    │                  │
 ├──┼───┼─────┼───────────────┼─────────┤
 │15  │殷幸華│99年3 月9 │「江小姐」所屬詐欺集團之某成員│4,000 元匯至附表一│
 │    │      │日某時許  │在露天拍賣網刊登販售Acer Aspir│編號3 所示之帳戶。│
 │    │      │          │e one 粉紅小筆電之不實訊息，殷│                  │
 │    │      │          │幸華於99年3 月9 日，在住處上網│                  │
 │    │      │          │瀏覽該不實訊息，致陷於錯誤而下│                  │
 │    │      │          │標購買，依指示匯款4,000 元至附│                  │
 │    │      │          │表一編號3 所示之帳戶。        │                  │
 ├──┼───┼─────┼───────────────┼─────────┤
 │16  │李穎凡│99年3 月9 │「江小姐」所屬詐欺集團之某自稱│10,000元匯至附表一│
 │    │      │日下午4時8│「王小姐」成員在露天拍賣網刊登│編號3 所示之帳戶。│
 │    │      │分許      │販售小筆電之不實訊息，李穎凡於│                  │
 │    │      │          │99年3 月9 日下午2 時許，在校內│                  │
 │    │      │          │電子計算中心上網瀏覽該不實訊息│                  │
 │    │      │          │，致陷於錯誤而下標購買，依指示│                  │
 │    │      │          │匯款10,000元至附表一編號3 所示│                  │
 │    │      │          │之帳戶。                      │                  │
 ├──┼───┼─────┼───────────────┼─────────┤
 │17  │吳皓傳│99年3 月9 │「江小姐」所屬詐欺集團之某成員│13,500元匯至附表一│
 │    │      │日晚間8時 │在露天拍賣網刊登販售數位相機之│編號3 所示之帳戶。│
 │    │      │28分許    │不實訊息，吳皓傳於99年3 月9 日│                  │
 │    │      │          │晚間8 時許，因上網瀏覽該不實訊│                  │
 │    │      │          │息，致陷於錯誤而下標購買，並於│                  │
 │    │      │          │同日晚間8 時28分許，依指示匯款│                  │
 │    │      │          │13,500元至附表一編號3 所示之帳│                  │
 │    │      │          │戶。                          │                  │
 ├──┼───┼─────┼───────────────┼─────────┤
 │18  │黃威航│99年3 月9 │「江小姐」所屬詐欺集團之某成員│8,000 元匯至附表一│
 │    │      │日晚間8 時│在露天拍賣網刊登販售PS3 遊戲主│編號3 所示之帳戶。│
 │    │      │30分許    │機之不實訊息，黃威航於99年3 月│                  │
 │    │      │          │9 日晚間8 時30分許，在住處上網│                  │
 │    │      │          │瀏覽該不實訊息，致陷於錯誤而下│                  │
 │    │      │          │標購買，並依指示匯款8,000 元至│                  │
 │    │      │          │附表一編號3 所示之帳戶。      │                  │
 ├──┼───┼─────┼───────────────┼─────────┤
 │19  │顏慧貞│99年3 月9 │「江小姐」所屬詐欺集團之某成員│9,000 元匯至附表一│
 │    │      │日晚間8 時│在露天拍賣網刊登販售Apple iPho│編號3 所示之帳戶。│
 │    │      │39分許    │ne 3GS手機之不實訊息，顏慧貞於│                  │
 │    │      │          │99年3 月9 日下午3 時許，在住處│                  │
 │    │      │          │上網瀏覽該不實訊息，致陷於錯誤│                  │
 │    │      │          │而下標購買，並於同日下午8 時39│                  │
 │    │      │          │分許，依指示匯款9,000 元至附表│                  │
 │    │      │          │一編號3 所示之帳戶。          │                  │
 ├──┼───┼─────┼───────────────┼─────────┤
 │20  │陳錦慧│99年3 月9 │「江小姐」所屬詐欺集團之某成員│9,000 元匯至附表一│
 │    │      │日晚間9 時│在露天拍賣網刊登販售筆記型電腦│編號3 所示之帳戶。│
 │    │      │39分 許   │之不實訊息，陳錦慧於99年3 月9 │                  │
 │    │      │          │日某時許，因上網瀏覽該不實訊息│                  │
 │    │      │          │，致陷於錯誤而下標購買，於同日│                  │
 │    │      │          │晚間9 時39分許，依指示匯款9,00│                  │
 │    │      │          │0 元至附表一編號3 所示之帳戶。│                  │
 ├──┼───┼─────┼───────────────┼─────────┤
 │21  │劉旗旻│99年3 月9 │「江小姐」所屬詐欺集團之某成員│3,500 元匯至附表一│
 │    │      │日晚間11時│在露天拍賣網刊登販售PSP 遊戲主│編號3 所示之帳戶。│
 │    │      │44分許    │機之不實訊息，劉旗旻於99年3 月│                  │
 │    │      │          │9 日晚間11時許，在住處上網瀏覽│                  │
 │    │      │          │該不實訊息，致陷於錯誤而下標購│                  │
 │    │      │          │買，並於同日晚間11時44分許，依│                  │
 │    │      │          │指示匯款3,500 元至附表一編號3 │                  │
 │    │      │          │所示之帳戶。                  │                  │
 ├──┼───┼─────┼───────────────┼─────────┤
 │22  │葉耀文│99年3 月10│「江小姐」所屬詐欺集團之某成員│5,000 元匯至附表一│
 │    │      │日凌晨1 時│在露天拍賣網刊登販售Apple iPod│編號3 所示之帳戶。│
 │    │      │30分許    │之不實訊息，葉耀文於99年3 月10│                  │
 │    │      │          │日凌晨1 時30分許許，在住處上網│                  │
 │    │      │          │瀏覽該不實訊息，致陷於錯誤而下│                  │
 │    │      │          │標購買，並依指示匯款5,000 元至│                  │
 │    │      │          │附表一編號3 所示之帳戶。      │                  │
 └──┴───┴─────┴───────────────┴─────────┘

司法院資訊處製作；財團法人民間司法改革基金會備份。
